【裁判字號】    97,上易,690
【裁判日期】    970430
【裁判案由】    竊盜等
【裁判全文】
臺灣高等法院刑事判決                 97年度上易字第690號
上  訴  人
即  被  告  甲○○
            丁○○
上一人選任辯護人  謝秉錡律師
上列上訴人因竊盜等案件，不服臺灣桃園地方法院96年度易字第
1167號，中華民國97年1 月31日第一審判決（起訴案號：臺灣桃
園地方法院檢察署96年度偵字第11228 號），提起上訴，本院判
決如下：
    主  文
原判決關於丁○○部分撤銷。
丁○○故買贓物，處有期徒刑月，如易科罰金，以新臺幣貳仟
元折算壹日，減為有期徒刑壹月又拾伍日，如易科罰金，以新臺
幣貳仟元折算壹日。
其他上訴駁回
    事  實
一、甲○○前因犯竊盜罪，經臺灣桃園地方法院判處有期徒刑1
    年10月確定，並於民國93年8 月18日縮短刑期假釋出監，及
    至93年9月17日執行完畢。猶不知悔改，復於96年4月19日中
    午12時20分許，行經桃園縣蘆竹鄉○○街55號前，見乙○○
    所有291-HE號營業用大貨車車窗未關、車門未鎖、鑰匙插立
    於電門上，竟意圖為自己不法所有，趁乙○○用餐未及注意
    之際，進入該車將車駛離，而竊取該車及車上之「捲筒網版
    印花機械配件」九組得手，旋經乙○○發覺報警，由警通知
    警網追查。
二、甲○○竊取上開乙○○營業大貨車及「捲筒網版印花機械配
    件」得手逃逸後，約於同日下午1 時許，駕車進入桃園縣大
    園鄉埔心村95之15號丁○○開設之「國鎬資源回收場」，向
    丁○○表示欲出售上開「捲筒網版印花機械配件」九組。而
    上開「捲筒網版印花機械配件」九組當時係以PE塑膠膜包覆
    且外觀嶄新，客觀上顯有相當價值，應非屬一般販賣至資源
    回收廠之廢料，有可能係屬來路不明之贓物，丁○○竟基於
    不確定故意，於同日下午1時6分許，指示甲○○將上開「捲
    筒網版印花機械配件」九組過磅後，未向甲○○查證物品之
    來源，以每公斤新台幣（下同）9元，共11000元代價，向甲○○買受上開「捲筒網版印花機械配件」九組，隨即以機臺
    將「捲筒網版印花機械配件」九組銷毀成廢鐵。迨於同月同
    日下午2時20分許，甲○○駕駛乙○○營業大貨車甫駛離「
    國鎬資源回收場」，旋即遭警查獲，扣得乙○○營業大貨車
    、贓款11000 元，並尋線在「國鎬資源回收場」內查獲銷毀
    成廢鐵之「捲筒網版印花機械配件」九組。
三、案經乙○○、宏合鐵工廠股份有限公司訴由桃園市政府警察
    局大園分局報請臺灣桃園地方法院檢察署檢察官偵查起訴。
    理  由
壹、被告甲○○部分
一、按被告以外之人於審判外之言詞或書面陳述，除法律有規定
    者外，不得作為證據，刑事訴訟法第159條第1項固有明文。
    惟被告以外之人於審判外之陳述，雖不符同法第159條之1至
    之 4規定，而經當事人於審判程序同意作為證據，法院審酌
    該言詞陳述或書面陳述作成時之情況，認為適當者，亦得為
    證據。又當事人、代理人或辯護人於法院調查證據時，知有
    第159條第1項不得為證據之情形，而未於言詞辯論終結前聲
    明異議者，視為有前項之同意，同法第159條之5亦有規定。
    本件證人乙○○、告訴人宏合鐵工廠股份有限公司之代理人
    丙○○於警詢指述，固係被告以外之人於審判外之言詞陳述
    ，惟被告甲○○迄至本院言詞辯論終結前，未聲明異議，本
    院審酌證人乙○○、告訴人宏合鐵工廠股份有限公司之代理
    人丙○○警詢係在自由意志下陳述，作為被告甲○○犯罪證
    據，應屬適當，依同法第159條之5第2 項規定，應有證據能
    力。
二、上開犯罪事實，業據上訴人即被告甲○○於原審及本院坦承
    不諱，核與告訴人乙○○、告訴人宏合鐵工廠股份有限公司
    之代理人丙○○於警詢指訴情節相符，並有贓物認領保管單
    、現場採證照片在卷可稽。事證明確，被告甲○○犯行堪以
    認定。
三、核被告甲○○所為，係犯刑法第320條第1項之竊盜罪；被告
    甲○○前因犯竊盜罪，經臺灣桃園地方法院判處有期徒刑1
    年10月確定，並於93年8 月18日縮短刑期假釋出監，及至93
    年9 月17日執行完畢，其於有期徒刑之執行完畢後，五年以
    內故意再犯本件有期徒刑以上之罪，為累犯，應依刑法第47
    條第1項規定加重其刑。
四、原審調查結果，適用刑法第320條第1項、第47條第1 項、中
    華民國96年罪犯減刑條例第7條、第2條第1項第3款，同時審
    酌被告甲○○前因有竊盜前科，甫執行完畢，猶不知悔改，
    再為本案竊盜犯行，犯罪之動機、目的、手段，被害財物價
    值，及犯罪後坦承犯行等一切情狀，量處有期徒刑1年2月，
    並依中華民國96年罪犯減刑條例第2條第1項第3 款規定減為
    有期徒刑7 月。被告甲○○上訴意旨以：係因出院後，失業
    在家，無力償還向親友借貸之醫藥費，適見上開車輛窗戶未
    關、鑰匙未拔，一時失慮，始竊取該車，原審未審酌此部分
    犯罪情狀，量處有期徒刑1年2月，顯有過重。惟原判決於理
    由欄審酌被告甲○○犯罪量刑事項時，固僅記載「被告教育
    程度、經濟狀況、犯案動機、被害財物價值、犯後坦承犯行
    等一切情狀」，並未明確載明被告甲○○上開所稱犯罪情節
    ，然被告甲○○前有竊盜前科，並構成累犯，且所竊取之「
    捲筒網版印花機械配件」九組價值高達300 萬元，亦據告訴
    人宏合鐵工廠股份有限公司之代理人丙○○於警詢指述在卷
    。原審量處有期徒刑1年2月，並減為有期徒刑7 月，自無過
    重，足見被告甲○○上訴，為無理由，應予駁回。
貳、被告丁○○部分
一、訊據上訴人即被告丁○○固坦承於上開時地，向被告甲○○
    購買上開「捲筒網版印花機械配件」九組，該等物品於被告
    甲○○持往販賣當時，外觀確屬嶄新等事實，惟矢口否認有
    故買贓物犯行，辯稱：不知上開物品係為贓物，且於買受前
    曾向甲○○詢問來源，經甲○○出示名片登記後才買受等語
    。
二、惟查：被告甲○○於原審以證人身分證稱：開那部貨車的時
    ，貨車上的機器有用類似PE膜的透明塑膠布包起來，再用一
    條繩子綁著，我也不知道價值那麼高，機器的形狀就是有一
    條一條的鐵，旁邊有固定著，至於有幾條我當時沒有注意。
    偷到貨車及機器後，就一直走到大觀路過了一個橋，看到丁○○回收場的招牌，就開進去問，有沒有在收車上的機器，
    他說有。丁○○在機器下好，拿錢給我時才問這個東西是誰
    的，我跟他說老闆說這是剩料叫我處理掉。我變賣時，丁○○沒有查驗我的證件，我只有從車上拿一張名片，照著名片
    上的力欣交通公司名稱及電話寫上去，丁○○與他老婆都在
    旁邊看，丁○○就把錢給我了，他沒有問我為何要拿名片才
    能夠寫公司的名稱及電話，也沒有查驗我登記的姓名、身分
    證字號，亦無當場有無撥打我寫的公司電話確認，我寫完就
    把名片放回車上，丁○○也沒有跟我要。我在拿錢的時候，
    丁○○有問我，他說：這是老闆叫你處理的剩料嗎？我說不
    信你可以問老闆，我有叫丁○○可以打電話去問，丁○○就
    直接把錢拿給我，後來我拿了錢就走了，至於他後來有沒有
    打電話我不知道。一開始進去，我就問老闆有沒有收這個，
    他說有，就叫我過磅，我就把繩子拆掉，我就把竿子拿走，
    他就用怪手把機器吸走，我再把車子開到門口，到這個時候
    ，丁○○都沒有問機器哪裡來的，我車子停好後，我到櫃台
    ，他就問我說機器的來源情形，我就說是老闆叫我處理的剩
    料，後來他就叫我登記，最後拿錢的時候，他又再問一次，
    這是老闆的剩料？我說是，不相信的話可以打我登記的電話
    去問公司，後來我拿了錢我就走了，所以他的確問我二次等
    語。依被告甲○○上開所證，被告丁○○係自被告甲○○取
    得上開「捲筒網版印花機械配件」九組後，始向被告甲○○
    詢問物品來源，顯見被告丁○○於購買前，未向被告甲○○
    查明上開「捲筒網版印花機械配件」九組來源。而上開「捲
    筒網版印花機械配件」九組係以透明塑膠布包覆，外觀嶄新
    ，並屬機械零件，價值亦高達300 萬元，一般人當無誤認係
    廠商廢料，被告丁○○平日係從事資源回收業務，更能得知
    上開「捲筒網版印花機械配件」九組並非廢料，被告丁○○
    竟未先行查證，即先行購入，且於取得後僅簡單詢問被告甲○○來源，並僅憑被告甲○○告稱「老闆的剩料」，即交付
    款項，旋於取得後之一小時內，以機械將上開物品破壞殆盡
    ，足見被告丁○○有縱使買入贓物亦在所不惜之不確定故意
    。事證明確，被告丁○○犯行堪以認定。
三、核被告丁○○所為，係犯刑法第349條第2項之故買贓物罪。
    原審就被告丁○○論罪科刑，固非無見。惟上開「捲筒網版
    印花機械配件」九組價值固達300 萬元，然被告丁○○係以
    11000 元購入，並以廢鐵處理，顯見被告丁○○並無轉賣得
    利之意，所得利益至多亦僅11000元，原審量處有期徒刑6月
    ，尚屬過重；再被告丁○○雖曾因涉犯贓物罪嫌經臺灣桃園
    地方法院檢察署檢察官起訴，然經臺灣桃園地方法院判決無
    罪確定，原審以被告丁○○曾有贓物前科，作為量刑依據，
    亦有未當，被告丁○○上訴，否認犯罪，固無理由，惟原判
    決關於被告丁○○部分既有可議，自應由本院撤銷改判。爰
    審酌被告丁○○平日素行，犯罪動機、目的、手段，所得利
    益非多及犯罪後態度等一切情狀，量處有期徒刑3 月，並諭
    知易科罰金之折算標準。被告丁○○犯罪時間係在96年4 月
    24日以前，應依中華民國96年罪犯減刑條例第2條第1項第3
    款規定減為有期徒刑1 月又15日，並諭知易科罰金之折算標
    準。扣案之贓款11000元，係贓物變得之財物，依刑法第349
    條第3項規定，應以贓物論，自無從為沒收之諭知。
據上論斷，應依刑事訴訟法第368條、第369條第1項前段、第364
條、第299條第1項前段，刑法第349條第2項，中華民國96年罪犯
減刑條例第2條第1項第3款、第7條、第9條，判決如主文。
本案經檢察官林炳雄到庭執行職務。
中    華    民    國    97    年    4     月     30   日
            刑事第四庭    審判長法  官  沈宜生
                                法  官  周煙平
                                法  官  陳國文
以上正本證明與原本無異。
不得上訴。
                                書記官  楊麗娟
中    華    民    國    97    年    4     月     30   日
附錄：本案論罪科刑法條全文
刑法第320條第1項：
意圖為自己或第三人不法之所有，而竊取他人之動產者，為竊盜
罪，處5 年以下有期徒刑、拘役或5 百元以下罰金。
意圖為自己或第三人不法之利益，而竊佔他人之不動產者，依前
項之規定處斷。
前二項之未遂犯罰之。
刑法第349條第2項：
搬運、寄藏、故買贓物或為牙保者，處5 年以下有期徒刑、拘役
或科或併科1 千元以下罰金。


司法院資訊處製作；財團法人民間司法改革基金會備份。
